【裁判字號】    90,易,1526
【裁判日期】    900606
【裁判案由】    賭博等
【裁判全文】
臺灣板橋地方法院刑事判決                          九十年度易字第一五二六號
    公  訴  人  臺灣板橋地方法院檢察署檢察官
    被      告  戊○○
                癸○○
                子○○
                寅○○
                甲○○
                辛○○
                己○○
                壬○○
                乙○○
右列被告因賭博等案件，經檢察官提起公訴 (九十年度偵字第四三三二號)，本院判
決如左：
    主  文
戊○○共同以賭博為常業，處有期徒刑陸月，如易科罰金，以參佰元折算壹日。扣案
如附表所示之物品沒收。
癸○○、子○○、寅○○、辛○○共同以賭博為常業，處有期徒刑肆月，如易科罰金
，以參佰元折算壹日。扣案如附表所示之物品沒收。
甲○○共同以賭博為常業，累犯，處有期徒刑伍月，如易科罰金，以參佰元折算壹日
。扣案如附表所示之物品沒收。
己○○、壬○○、乙○○在公眾得出入之場所賭博財物，各處罰金壹仟元，如易服勞
役，均以參佰元折算壹日。扣案如附表所示編號一至三所示之物品沒收。
    事  實
一、戊○○明知未依電子遊戲場業管理條例規定辦理營利事業登記，不得經營電子遊
    戲場業，竟未依電子遊戲場業管理條例規定辦理營利事業登記，並基於營利之意
    圖，自民國九十年二月十日起，在臺北縣板橋市○○路○段二七九號二樓之公眾
    得出入之場所，擺設電動賭博機具賓果電腦主機二十台、麻將台十台、金撲克四
    十台，供不特定之人把玩，同時以每月薪資新臺幣（下同）二萬五千元之代價，
    僱用與渠有犯意聯絡之癸○○、子○○、寅○○、甲○○（於八十九年十一月間
    因賭博罪，經本院判處有期徒刑三月，甫於九十年二月一日執行完畢），由癸○○在現場擔任負責人、子○○、寅○○、甲○○擔任開分、洗分及兌換現金之工
    作，另並僱用與其有共同犯意聯絡之辛○○在其店外之香腸攤位，以對講機與店
    內聯絡，而為把風行為。其賭博方式為由賭客出資開分或投入代幣，其中賓果以
    一比一、一比二、金撲克以一比二之比例開分，麻將台則以投入代幣之方式押注
    ，如押中可得倍數不等之分數，並兌換同比例之現金，如未押中則賭金歸戊○○
    所有，並以之為常業。嗣於九十年二月二十日晚間十一時三十分許，適有賭客己○○、壬○○、乙○○、丑○○、丁○○、丙○○、庚○○（以上四人另結）在
    現場把玩時，為警當場查獲，並扣得如附表所示之物品。
二、案經臺北縣警察局海山分局報請臺灣板橋地方法院檢察署檢察官偵查起訴。
    理  由
一、右揭犯罪事實，訊據被告戊○○、癸○○、子○○、寅○○、甲○○、辛○○、
    己○○、壬○○、乙○○於警訊、偵查或本院審理中均坦承不諱，核其等所供情
    節悉相符合，並有扣案如附表所示之物品附卷可證。又被告戊○○以擺設電動賭
    博機具營生，其中電動賭博機台多達七十台，並僱用與其有犯意聯絡之癸○○等
    人為員工，而其經營電動賭博機具每日收入約一萬二千元，此外並無其他收入，
    業據其供承在卷，顯見其以賭博為常業甚明。從而本件事證明確，被告等犯行堪
    以認定。
二、核被告戊○○、癸○○、子○○、寅○○、甲○○、辛○○所為，均係犯刑法第
    二百六十七條之常業賭博罪；被告戊○○另違反電子遊戲場業管理條例第十五條
    之規定，應依同條例第二十二條之罪處斷。被告己○○、壬○○、乙○○所為，
    均係犯刑法第二百六十六條第一項前段之普通賭博罪。又被告戊○○、癸○○、
    子○○、寅○○、甲○○、辛○○彼此間就常業賭博罪部分，有犯意聯絡及行為
    分擔，均為共同正犯。又被告戊○○前開所犯賭博及違反電子遊戲場業管理條例
    第二十二條罪名，有方法、目的之牽連關係，為牽連犯，應依刑法第五十五條後
    段之規定，從一重之常業賭博罪處斷。又被告甲○○於八十九年十一月間因賭博
    罪，經本院判處有期徒刑三月，甫於九十年二月一日執行完畢，有臺灣高等法院
    檢察署刑案紀錄簡覆表乙份附卷可證，其於有期徒刑執行完畢五年內，再犯有期
    徒刑以上之罪，為累犯，爰依刑法第四十七條之規定，加重其刑。爰審酌被告戊○○燦擺設之賭博性電動玩具多達七十台，助長社會賭博歪風，破壞社會善良風
    氣，而被告癸○○、子○○、寅○○、甲○○、辛○○均係受僱於戊○○，情節
    較其為輕，及其等犯罪之動機、目的、手段、方法、所生之危害，及犯罪後坦承
    犯行態度良好等一切情狀，各量處如主文所示之刑，分別諭知易科罰金及易服勞
    役之折算標準。
三、扣案如附表編號一至三所示之電動賭博機具七十台（其中含有ＩＣ板四十九片）
    ，係當場賭博之器具，應依刑法第二百六十六條第二項之規定宣告沒收之。另編
    號四至二十二所示之物品，係被告戊○○所有，供其與癸○○等人本件賭博犯罪
    所用之物或因本件賭博犯罪所得之物，業經被告戊○○、癸○○供明在卷，另於
    被告甲○○身上扣得編號二十三所示之現金一萬一千一百元，訊據被告甲○○否
    認為該店所有，辯稱：在伊身上查扣之現金為伊所有，不是店內的云云，惟查於
    查獲時在場之賭客丑○○、壬○○、乙○○於警訊中均一致供述：係向開分小姐
    甲○○換錢等語，顯見被告甲○○身上所扣得之現金，應係其店內之營業所得甚
    明，所辯自不足採信，均應併依法宣告沒收之。
據上論斷，應依刑事訴訟法第二百九十九條第一項前段，電子遊戲場業管理條例第二
十二條，刑法第十一條前段、第二十八條、第二百六十七條、第二百六十六條第一項
前段、第二項、第五十五條、第四十七條、第四十一條第一項前段、第四十二條第二
項、第三十八條第一項第二款、第三款、罰金罰鍰提高標準條例第一條前段、第二條
，判決如主文。
本案經檢察官李吉祥到庭執行職務
中      華      民      國    九十      年      六      月      六      日
                                      臺灣板橋地方法院刑事第六庭
                                          法  官  徐   蘭   萍
右正本證明與原本無異。
如不服本判決，應於判決送達後十日內，向本院提出上訴狀。
                                          書記官  莊   川   億
中      華      民      國    九十      年      六      月      六      日
附錄本案論罪科刑法條全文：
刑法第二百六十八條
意圖營利，供給賭博場所或聚眾賭博者，處三年以下有期徒刑，得併科三千元以下罰
金。
刑法第二百六十六條
在公共場所或公眾得出入之場所賭博財物者，處一千元以下罰金，但以供人暫時娛樂
之物為賭博者，不在此限。
當場賭博之器具與在賭檯或兌換籌碼處之財物，不問屬於犯人與否，沒收之。
電子遊戲場業管理條例第二十二條
違反第十五條規定者，處行為人一年以下有期徒刑、拘役或科或併科新台
幣五十萬元以上二百五十萬元以下罰金。
附表
編號    品        名        數量          備      註
一      賓果電玩電腦主機   二十 台       係當場賭博之器具
二      麻  將  台       十   台       係當場賭博之器具
        （含ＩＣ板九塊）
三      撲  克  台         四十 台       係當場賭博之器具
        （含ＩＣ板四十塊）
四      會員個人資料卡     一百五十份    被告戊○○所有
                                         供與共犯所用之物
五      現金借支單         十六張        同右
六      會員記錄表         五   張       同右
七      主任交接簿         一   本       同右
八      五百點贈分券       一百張        同右
九      新連線賓果西餐     六十六本      同右
        廳貴賓券
十      監  視  螢  幕     十五台        同右
十一    畫  面  鏡  頭     十三台        同右
十二    作帳電腦主機       三  台        同右
        （含列表機二台）
十三    影印機           一  台        同右
十四    賓果監視螢幕       一  台        同右
十五    賓果球組           八  組        同右
十六    代    幣           二十盒        同右
十七    無線電對講機       二  具        同右
（以下物品係於癸○○身上扣得）
十八    現金十一萬四千五百元             被告戊○○所有
                                         因犯罪所得之物
十九    行動電話           一   支       被告戊○○所有
                                         供與共犯所用之物
二十    帳單名冊           一   張       同右
二十一  電腦號碼條         三   張       同右
二十二  電腦操作備忘錄     五   張       同右
（以下物品係於甲○○身上扣得）
二十三  現金一萬一千一百元               被告戊○○所有
                                         因犯罪所得之物


司法院資訊處製作；財團法人民間司法改革基金會備份。
